# 非同一控制下企业合并资产评估公允价值

提问人：haocshf 时间：2014-11-25 17:06:06
一家公司A收购B公司，B公司进行了资产评估，分部采用资产基础法和和收益法进行评估，评估报告最后确定以收益法的评估金额为准。 那现在做合并报表，合并B公司的时候，账面价值与评估价值的差异根据准则要调整资本公积。 问题 1 ，评估时点 2013 年 12 月做的，合并时点是 2014 年 4 月 30 日，可以用以 2013 年 12 月份评估时点账面价值与评估价值的差异算合并日 2014 年 4 月 30 日的公允增值嘛 ？ 问题 2 ，账面价值与评估价值的差异根据准则调整资本公积，但是根据收益法评估的时评估增值的金额不能划分至各资产明细中，那合并报表中资本公积的金额怎么确定？

回答人：chenyiwei
你说的情况是否为非同一控制下的合并？如果是，则合并报表层面不会由此产生资本公积影响。而是各项可辨认资产、负债按购买日公允价值反映，并就其账面价值与计税基础之间的差额确认递延所得税；合并报表层面应确认的商誉或负商誉＝合并成本－可辨认净资产公允价值份额＋／－递延所得税影响。 如果根据收益法评估值确认交易总价，则还需要进行以购买对价分摊为目的的评估（一般用成本法，但同时应注意根据解释 5 号第一条规定，识别和计量符合可辨认性条件的无形资产项目），确定可辨认净资产的公允价值，作为购买日进行账务处理的基础。对于基准日到购买日之间的过渡期间如何处理，如何利用基准日评估值调整到购买日的入账价值，你可以参考《计学撮要 2011 》P23～25“评估基准日到公司制企业成立日之间资产折旧与摊销的处理”中的说明处理。

提问人：心海拂清风 时间：2014-11-26 14:12:37
如何进行购买对价分摊为目的的评估？一般用成本法，现在企业是收益法评估的，如何调整呢?谢谢！

回答人：chenyiwei
以会计上的购买日为基准日，采用成本法、市场法等适当的方法评估其各项单项可辨认资产、负债的公允价值，包括对原先被购买方未单独确认为资产但符合可辨认性条件的无形资源进行识别和估值。